最　高　行　政　法　院　裁　定
　　　　　　　　　　　　　　　　　　 96年度裁字第01097號
聲　請　人　甲○○
上列聲請人與相對人臺北市政府動物衛生檢驗所間因動物保護法
事件，對於中華民國95年12月21日本院95年度裁字第02840號裁
定，聲請再審，本院裁定如下：
    主  文
再審之聲請駁回。
再審訴訟費用由聲請人負擔。
    理  由
一、按對於確定裁定聲請再審，依行政訴訟法第283條準用同法
    第277條第1項第4款之規定，必須表明再審理由及關於再審
    理由並遵守不變期間之證據。所謂表明再審理由，必須指明
    確定裁定有如何合於行政訴訟法第273條所定再審事由之具
    體情事，始為相當，倘僅泛言有再審事由而無具體情事者，
    仍難謂已合法表明再審事由，所為再審之聲請，即屬不合法
    。而所謂表明再審理由，必須指明確定裁定有如何合於行政
    訴訟法第273條所定再審事由之具體情事，始為相當。因此
    有關聲請再審是否合法之判斷，應循以下之標準定之：
  (一)如果只有表明聲請再審之意思，但沒有表明再審事由者，其
    聲請不合法。
  (二)如果已表明聲請再審之意思，並表明再審事由之法規範依據
    與事由構成要件文字，但未述明特定事實與該構成要件事實
    合致者，亦屬聲請不合法。
  (三)若已將再審事由之法規範依據、事由構成要件文字予以表明
    ，且主張「某特定事實與該構成要件相符」者，原則上其聲
    請應屬合法。除非法院可以在不須為任何調查之情況下，單
    由書狀記載，一望即知，該特定事實與再審事由構成要件不
    符者，方能例外認其再審之聲請不合法。
二、本件聲請人前因動物保護法事件，提起行政訴訟，經臺北高
    等行政法院以94年度簡字第687號裁定，以訴願之提起逾越
    法定不變期間為由，認其起訴不合法，而駁回其在第一審之
    訴，聲請人提起抗告，亦經本院於95年8月17日以95年度裁
    字第1823號裁定駁回其抗告，聲請人因此提起抗告，經本院
    認其爭訟本意為聲請再審，而按再審程序處理，並以95年度
    裁字第2840號再審裁定，以其不合法定再審要件為由，裁定
    駁回其再審之聲請。
三、現聲請人再以本院95年度裁字第2840號確定裁定為「再審對
    象」而聲請再審。核其狀述理由要旨無非針對原裁罰處分所
    依據之違章事實之認定為爭議，而主張行政訴訟法第273條
    第1項第13款及第14款之再審事由。
四、惟依上所述，本案中行政法院歷審裁定從未進入實體審理，
    均是從程序上駁回聲請人之起訴、抗告或再審之聲請。因此
    聲請人本件再審聲請，其主張之再審事由，在外觀上一望即
    知與再審對象缺乏關聯性，不會是本案再審對象所對應之再
    審事由，是其再審之聲請顯不合法，應予駁回。
五、依行政訴訟法第283條、第278條第1項、第104條、民事訴訟
    法第95條、第78條，裁定如主文。
中　　華　　民　　國　　96　　年　　5　　 月　　17　　日
                  第二庭審判長法  官　鄭　淑　貞
                              法  官  黃　合　文
                              法  官　吳　明　鴻
                              法  官　鄭　小　康
                              法  官　帥　嘉　寶
以  上  正  本  證  明  與  原  本  無  異
中　　華　　民　　國　　96　　年　　5　　 月　　18　　日
　　　　　　　　　　　　　　　書記官　莊　俊　亨
